Inventaris van het archief van de familie Van der Staal van Piershil, 1636-1904
Nationaal Archief, Den Haag
- Stukken van persoonlijke aard, B.
  - Het geslacht van der Staal van Piershil, B.1
    - Agnes Charlotte Jeannette van der Staal van Piershil (1819-1885), VI-4.
      - Familieleven, a.
        - Preken van de heren Boucher en A. Vinet met aantekeningen op godsdienstig, filosofisch, literair, economisch en sociaal gebied, 1846, 1847, 1851, 1855 en z.d.; 169; 1 omslag
        - Brief van J. Wuijster, onderwijzer te Hendrik-Ido-Ambacht, waarin hij hulp vraagt voor het gezin van G. Wuijster, zijn vader, onderwijzer te Piershil, met 2 minuutbrieven en een kladbrief van Othon Daniel van der Staal van Piershil; 1873; 170; 4 stukken
        - Brieven aan niet genoemde personen, die om bijstand vragen. Concepten., 1874 en z.d.; 171; 4 stukken
        - Brieven van A. van der Werff, rijksambtenaar te Groenlo, waarin hij om financiële bijstand vraagt, met concept-antwoord; 1876; 1877; 172; 3 stukken
      - Financiën, b.
        - Kennisgeving van verleende ontheffing van belasting, 1874; 173; 1 stuk
        - Kwitantie van een jaarlijkse bijdrage voor een bewaarschool te 's-Gravenhage en een memorandum van Scheurleer en Zoonen, bankiers te 's-Gravenhage, 1880, 1882; 174; 2 stukken
      - Nalatenschap, c.
        - Lijsten van taxatie en verdeling van de nalatenschap van meubelen en andere gebruiksvoorwerpen van Agnes Charlotte Jeannette van der Staal van Piershil, aangetroffen in haar huis aan de Mauritskade te 's-Gravenhage, 1885; 175; 2 katernen
    - Othon Daniel van der Staal van Piershil, VII-1.
      Othon Daniel van der Staal van Piershil (1853-1937) was buitengewoon gezant, gevolmachtigd minister en kamerheer in buitengewone dienst van koningin Wilhelmina. Hij trouwde in 1886 te 's-Gravenhage Maria Elisabeth Margaretha barones van Zuylen van Nijevelt (1854-1939).
      - Loopbaan, a.
        - Brief van staatsraad M. Dolgaposoff aan Othon Daniel van der Staal van Piershil, buitengewoon gezant te Sint Petersburg, Rusland, als begeleidend schrijven bij het portret van tsaar Peter de Grote en een plattegrond van Nystad in het jaar 1698 voor de verovering door tsaar Peter de Grote, naar aanleiding van het 300-jarig bestaan van Sint Petersburg, 1903; 176; 6 stukken
          De plattegrond is verloren gegaan. Zie archief C.J.E. van Bylandt voorl. inv.nr. 161.
      - Eigendommen, b.
        - Brief van W.J. van Eikendal, notaris te 's-Gravenhage, als begeleidend schrijven bij afschriften van verschillende akten waaronder een onderhandse akte van transport van land in Piershil, dat door Othon Daniel werd gekocht en nu ingeschreven is in het hypotheekkantoor te Dordrecht, 1886; 177; 1 stuk
      - Voogdij, c.
        - Akte van voogdijstelling als toeziend voogd over zijn broer Jean Arthur Godert van der Staal van Piershil in plaats van wijlen François Willem Ketjen, 1876; 178; 1 katern
        - Akte van volmacht van Jean Arthur Godert van der Staal van Piershil, adelborst, verblijvende op het stoomschip Het Metalen Kruis op de rede van Atjeh, voor zijn broer Othon Daniel, om tijdens zijn verblijf in Nederlands-Indië zijn zaken in Nederland waar te nemen, 1876; 179; 1 stuk
      - Nalatenschap, d.
        - Ontvangstbewijs van het ministerie van Buitenlandse Zaken van de onderscheidingen van Othon Daniel van der Staal van Piershil voor zijn weduwe Maria Elisabeth Margaretha van Zuijlen van Nyevelt, 1937; 180; 1 stuk
    - Jean Arthur Godert van der Staal van Piershil, VII-2.
      Jean Arthur Godert van der Staal van Piershil (1854-1904) was luitenant-ter-zee, adjudant in gewone, later in buitengewone dienst kamerheer en particulier secretaris van koningin Wilhelmina.
      - Familieleven, a.
        - Geboorteakte van Jean Arthur Godert van der Staal. Uittreksels, 1854. 1856, 1869; 181; 2 stukken
        - Brieven van zijn tante Agnes Charlotte Jeannette van der Staal van Piershil, 1882, 1885; 182; 2 stukken
        - Brieven van zijn zuster Sophie Alexandrine van der Staal van Piershil, gehuwd met Carel Jan Emilius van Bylandt, geschreven vanuit huize Oostduin te 's-Gravenhage en Parijs, 1885, 1886, 1890, 1891 en z.d.; 183; 9 stukken
        - Paspoorten van Jean Arthur Godert van der Staal, 1886, 1891; 184; 2 stukken
        - Uitnodigingen voor de jacht op de landgoederen van zijn zwager Carel Jan Emilius van Bylandt, 1887; 185; 2 stukken
        - Bewijs van lidmaatschap en reglement van de 's-Gravenhaagsche Lawn-Tennis Club van Jean Arthur Godert van der Staal, 1888; 186; 2 stukken
        - Foto van zijn zuster Sophie Alexandrine, een foto van haar met haar 2 dochtertjes Marie Alexandrine Otheline Caroline en Charlotte Eugenie Roline van Bylandt, z.d.; met een foto van Marie Alexandrine Otheline Caroline op oudere leeftijd, (1888); 187; 3 stukken
        - Uitnodiging van de St. James Club, Piccadilly, Londen, op voordracht van baron Gevers, om gedurende een maand hun bezoeker te zijn; met brieven van een ongenoemd persoon, waarin dank gezegd wordt voor de genoten gastvrijheid, 1891 en z.d.; 188; 3 stukken
        - Aantekeningen van een reis naar Zwitserland, gemaakt met zijn zwager Carel Jan Emilius van Bylandt en diens dochter Marie Alexandrine Otheline Caroline, (1891); 189; 1 stuk
        - Foto's van een Engels jacht in een haven aan de Middellandse Zee, met foto's van Jean Arthur Godert van der Staal van Piershil, zijn nichtje Marie Alexandrine Otheline Caroline van Bylandt, een reisgenote en de bemanning van het jacht, genomen aan boord, (1891); 190; 5 stukken
          Zie inventarisnummer 189.
        - Brieven van zijn broer Othon Daniel van der Staal van Piershil, geschreven vanuit 's-Gravenhage en Constantinopel, 1891, 1892, 1899; 191; 3 stukken
        - Uitnodigingen voor een diner bij baron en barones Verschuer en bij mevrouw Van Lennep; met diverse formuleringen om een uitnodiging af te slaan, z.d.; 192; 3 stukken
        - Brief van de firma Rheinische Transport Gesellschaft William Egon en Co., inzake de aankomst van een kist meubelen en karpetten uit Londen te 's-Gravenhage, 1891; 193; 1 stuk
        - Brief van De Booy uit Haarlem, waarin hij dank zegt voor een ontvangen fazant, 1891; 194; 1 stuk
        - Brieven van D.E. Rae, Engeland, 1891, 1892; 195; 2 stukken
        - Brieven van Alice Hoyos, 1891, 1895; 196; 4 stukken
        - Brieven van zijn zwager Carel Jan Emilius van Bylandt, 1892; 197; 2 stukken
        - Kennisgeving van het huwelijk van Adolph Frederik Lodewijk van Rechteren Limpurg Almelo en Constance Catherine Wilhelmine van Pallandt-Neerijnen, 1892; 198; 1 stuk
        - Programma van harddraverijen en wedrennen op de Cruquiusbaan te Clingendaal, uitgeschreven door de Nederlandsche Harddraverijen Renvereniging, 1892, 1897 en z.d.; 199; 1 deel en 2 stukken
        - Brieven van W.C. Böntlingk, executeur-testamentair van Otto van Dedem, inzake diens overlijden en de afwikkeling van de nalatenschap; met brieven van E.J. van Pallandt van Rosendael, coadjutor van de Duitse Orde en van zijn broer Othon Daniel uit Constantinopel in antwoord op een inliggende concept-brief, benevens brieven van J.O. Bueninck, constructeur en electricien in Parijs, met verzoek om bijstand en van diens schoonvader J. Oeb Brandon, voorlezer van de Nederduitsch Portugees Israëlitische Gemeente te Amsterdam, die het verzoek om geldelijke bijstand van zijn schoonzoon aan Otto van Dedem ondersteunt; een wissel van ƒ 1500,- en een uittreksel uit het testament van Otto van Dedem, 1894, 1895 en z.d.; 200; 1 omslag
        - Brieven van de heer Koster, luitenant te Willemsoord, waarin deze vraagt om een geldlening, 1895; 201; 2 stukken
        - Kennisgeving van het overlijden van Jacob Adolph van Pallandt van Walfort, 1899; 202; 1 stuk
        - Brief van J.A. van der Star; met een rekening van J.M.J. Wielik, horlogemaker te 's-Gravenhage, 1899; 203; 2 stukken
        - Brief van Daniel Frederik Scheurleer te 's-Gravenhage als begeleidend schrijven bij de zeven overgebleven letters van het praaldeksel van de doodkist van vice-admiraal Witte Cornelisz. de With, 1900; 204; 1 stuk
          De in het archief aangetroffen zilveren letters CVAVHER zijn geschonken aan het Historisch Museum te Rotterdam
          Zie Inleiding p. XXIV.
        - Grafschrift van Witte Cornelisz. de With; met de Nederlandse vertaling van J. Beynen en G. van Kattendijke, aangeboden tijdens een tafelspeech door G. de Kat aan Jean Arthur Godert en zijn broer Othon Daniel; met aantekeningen, (1900); 205; 6 stukken
        - Brief van L.H. Ruysenaers te 's-Gravenhage met genealogische bijzonderheden omtrent de familie Van der Staal, 1902; 206; 1 stuk
        - Foto van Jean Arthur Godert van der Staal en foto, genomen temidden van enige heren in een sociëteit, (1900); 207; 2 stukken
        - Brief van F. de Bas, directeur van het Koninklijk Huisarchief, betreffende het wapen van het verwante geslacht Havius, 1904; 208; 2 stukken
        - Vragenspel, z.d.; 209; 2 katernen
      - Loopbaan, b.
        - Kapitein-luitenant-ter-zee, 1.
          - Algemeen, b.1.1
            - Kennisgevingen van de benoeming van Jean Arthur Godert van der Staal tot adelborst der 3de klasse en van zijn bevorderingen tot adelborst der 2de en der 1ste klasse; met bevestiging voor de aanvrage van een vergelijkend examen, 1870, 1872, 1873; 210; 4 stukken
              Zie ook archief C.J.E. van Bylandt, voorlopig inventarisnummer 159.
            - Staat van dienst in de tropen van Jean Arthur Godert van der Staal onder stamboeknummer 593 van, 1870-1891; 211; 1 stuk
              Hierin wordt alleen het aantal dagen vermeld.
            - Getuigschriften van het Koninklijk Instituut voor Marine in Den Helder voor Jean Arthur Godert van der Staal, met een brief, waarin hem vergund wordt als adelborst der 2de klasse de aan die rang verbonden onderscheiding te dragen; met kwitantie van leges, 1871-1873; 212; 5 stukken
            - Kennisgevingen aan Jean Arthur Godert van der Staal van zijn plaatsingen op verschillende schepen; met missiven van het departement van Marine betreffende het uitkeren van voorschotten en mededeling over het vervoer naar de Suriname, 1873-1895; 213; 1 omslag
              De namen van de schepen zijn opgenomen in de index met uitzondering van Zr. Ms. respectievelijk Hr. Ms. Wachtschip te Hellevoetsluis.
            - Kennisgevingen van op non-activiteitstelling voor Jean Arthur Godert van der Staal, 1875, 1880, 1885, 1887, 1891, 1892; 214; 7 stukken
            - Diploma's voor Jean Arthur Godert van der Staal van de door hem afgelegde examens voor luitenant-ter-zee 2de en 1ste klasse en zijn bevordering tot luitenant-ter-zee 1ste klasse, met bijlagen, 1875, 1886; 215; 7 stukken
              Zie ook archief C.J.E. Van Bylandt, voorlopig inventarisnummer 159.
            - Onderscheidingen voor het deelnemen van expedities naar Atjeh aan boord van de Bandjermassing en de Nias, met stukken, behorende bij onderscheidingen voor zijn langdurige diensttijd als officier bij de zeemacht; 1876, 1902; 1888, 1893; 216; 6 stukken
            - Missive van de vice-admiraal, commandant van de zeemacht en chef van het departement van Marine in Nederlandsch-Indië, waarin hij Jean Arthur Godert van der Staal, aan boord van de Bandjermassing, gelukwenst met zijn bevordering tot luitenant-ter-zee 2de klasse, 1876; 217; 1 stuk
            - Stukken betreffende, zijn plaatsing bij de afdeling Hydrographie van het departement van Marine te Batavia en aangaande zijn vertrek uit Nederlandsch-Indië, 1877, 1879; 218; 3 stukken
            - Rekest aan de Goeverneur-Generaal van Nederlandsch-Indië te Batavia om uitbetaling van achterstallig tractement. Concept; met nota van het departement van Marine over de wijze van uitbetaling, 1879; 219; 2 stukken
            - Stukken betreffende aanzuivering van tractement, genoten tijdens zijn verblijf in Nederlandsch-Indië, 1880; 220; 2 stukken
            - Kennisgevingen aan Jean Arthur Godert van der Staal van verhoging van tractement, 1880, 1885, 1891, 1894, 1897, 1900; 221; 6 stukken
            - Beschikkingen van het departement van Marine inzake verlofaanvragen, 1880, 1887, 1891, 1895; 222; 4 stukken
            - Brieven van G.L. Hordijk, waarin hij vraagt of Jean Arthur Godert van der Staal zijn opvolger wil worden als adjudant van de minister, 1892; 223; 4 stukken
            - Stukken betreffende zijn plaatsing op het departement van Marine als adjudant van de minister, 1892, 1894, 1895; 224; 5 stukken
            - Brevet van de onderscheiding tot ridder in de Dannenbrogsorde; met bijlage, 1894; 225; 2 stukken
            - Extract uit het Register der Beschikkingen van de commandant der zeemacht en chef van het departement van Marine in Nederlandsch-Indië, inzake zijn overplaatsing uit de rol Van Hr. Ms. Nias in de rol van Hr. Ms. Gedeh; met missiven van de commandant der scheepsmacht in de wateren van Atjeh te Oleh-leh, waarin toestemming wordt verleend om met een Engelse boot vanuit Padang te repatriëren, een vergunning om op kosten van het gouvernement te reizen, een declaratie voor reis-, verblijf- en transportkosten en een dankbetuiging voor bewezen diensten als bevelhebber van de Nias, 1896, 1897; 226; 8 stukken
            - Koninklijke Besluiten betreffende de bevorderingen voor Jean Arthur Godert van der Staal tot kapitein-luitenant-ter-zee 1ste klasse en tot kapitein-ter-zee, 1897, 1902; 227; 2 stukken
            - Stukken betreffende militaire keuring en de daarop volgende toekenning van pensioen, 1903; 228; 5 stukken
            - Koninklijk Besluit betreffende de benoeming tot ridder in de Orde van de Nederlandschen Leeuw; met bijbehorende stukken en een persoonlijk briefje van de minister van Marine, 1903; 229; 4 stukken
          - Bijzonder, b.1.2
            - Verordeningen voor de Koninklijke Nederlandsche Zeemacht. Derde deel. 's-Gravenhage, 1871; 230; 1 deel
            - Bestekken gemaakt aan boord van Zr. Ms. Java op zijn reis gedurende de maanden februari-mei van Kaap de Goede Hoop naar Den Helder, 1873; 231; 1 omslag
            - Kaart van de Kaapkolonie, Transvaal en aangrenzende landen, (1873); 232; 1 stuk
            - Bestekken gemaakt aan boord van het stoomschip Voorwaarts op zijn reis van Napels naar Padang, met aangegeven routes van Den Helder naar Kaap de Goede Hoop, een schets van de Langsarrivier, de Kwala Birim Pantan en van de Kwala Birim Besar naar kampong Birim; met een kaartje van Analaboe en omgeving, 1876, 1877; 233; 5 stukken
            - Stukken, houdende hydrographische observaties langs de westkust van Sumatra van Priaman tot Indraponapunt, gedaan aan boord van verscheidene schepen op een reis van Batavia naar Padang, (1876); 234; 1 omslag
            - Plunjelijsten van schepelingen aan boord van de Bandjermassing; bladzijde uit een journaal en lijsten met boeken, atlassen en naslagwerken, (1876); 235; 1 omslag
            - Rapport, opgemaakt door Henricus Nijgh en Jean Arthur Godert van der Staal aan boord van Zr. Ms. Merapi over de slechte kwaliteit van de vuurpijlen; met rapport over het verloren gaan van een boeganker bij Terneuzen. Concepten., 1877, 1880; 236; 2 stukken
            - "Reglement op de Exercitie met de Kanonnen van 12 cm. no 12." Uitgegeven op last van het departement van Marine, 1881; 237; 1 deel
            - Foto's van Jean Arthur Godert van der Staal genomen aan boord van verschillende schepen, alleen, met de bemanning en temidden van familieleden; met een foto van zijn kajuit, z.d.; 238; 4 stukken
            - Reglement op eerbewijzen en saluten en aanvullingsblad no 10 op het reglement van de victualiedienst, 1881 en z.d.; 239; 1 katern en 1 stuk
            - Bestek van de reis van Zr. Ms. stoomschip Suriname; met staat, houdende de benodigdheden voor en expeditie naar de binnenlanden van Suriname en kladbrief aan de heer Buys, 1881, 1882; 240; 2 katernen en 3 stukken
            - Rapport van manoeuvres met torpedoboten, geschreven aan boord van Zr. Ms. rammonitor Draak, met gegevens over de stelling van de monden van de Maas van het Haringvliet; 1884; z.d.; 241; 1 deel en 1 stuk
            - "Beknopte handleiding tot de officiële correspondentie", 1886; 242; 1 deel
              Een uitgave van de Koninklijke Marine.
            - Missiven van W.J.A. Nolthenius, kapitein-luitenant-ter-zee, chef van de Marine torpedodienst te Willemsoord aan J.H.M. Jansen, P.F.H. Volcke en J.A.G. van der Staal, luitenants-ter-zee, gedetacheerd te Fiume, inzake aanschaf en levering van torpedoboten en mijnen voor de Koninklijke Nederlandsche Marine; met bijlagen, 1884-1887; 243; 1 omslag
            - Brieven en telegrammen van Emerich (van) Gyuito de Sepsi te Chili, Stiermarken, inzake levering van Pietroski mijnen/Petruskimijnen en brieven en telegrammen van M. Pietruski te Pola inzake een bezoek aan J.H.M. Jansen, luitenant-ter-zee, gedetacheerd te Fiume, 1885; 244; 15 stukken
            - Foto's van de stad Fiume, Italië en van de haven aldaar, 1886; 245; 7 stukken
            - Missiven van W.B. Greenham, ingenieur van de firma Whitehead en Co., aan P.F.H. Volcke, luitenant-ter-zee, gedetacheerd te Fiume, inzake levering van torpedoboten; met memorandum en conceptcontract tussen de minister van Marine van Nederland en de Holmes Marine Life Protection Association te Londen, 1886; 246; 6 stukken
            - Missiven van Jean Arthur Godert van der Staal, luitenant-ter-zee, gedetacheerd te Fiume, aan W.J.A. Nolthenius, kapitein-luitenant-ter-zee, chef van de Marine torpedodienst te Willemsoord. Concepten; met tekening van een torpedoboot., 1886-1887; 247; 1 omslag
            - Aantekeningen, waarin vergelijkingen worden gemaakt tussen Franse, Engelse en Italiaanse torpedoboten ten opzichte van de Nederlandse, (1886-1887); 248; 2 delen
            - Verpakkingslijsten van Whitehead torpedo's, lanceerinrichtingen en inschietlijsten, (1887); 249; 1 omslag
            - Instructies voor manoeuvres tussen de ramschepen Buffel, Stier en Das en de torpedoboot Ever; buskruitrapporten van het ramschip Stier, rapporten van de exercitiën in het vuren van het geschut en het werpen met handgranaten, benevens tekeningen en beschrijvingen van een torpedoboot en een gepantserd ramschip, 1888; 250; 1 katern en 17 stukken
            - Missive van de minister van Marine aan G. Doorman, commandant van de Johan Willem Friso, houdende tevredenheidsbetuigingen inzake ontvangen rapporten over het bezichtigen van vreemde oorlogsschepen te Barcelona tijdens hun verblijf aldaar, 1888; 251; 1 stuk
            - Instructies bij de tekeningen van de snelvuurkanonnen van 5 en 7,5 cm vervaardigd in de fabriek van Friedrich Krupp te Essen, Duitsland, afgebeeld op de platen CXXII-CXXIV en CXXVII-CXXX, z.d.; 252; 1 deel
              De platen ontbreken.
            - Tekeningen van het kanon van 10,5 cm van het Artillerie Materieel van de Koninklijke Nederlandsche Marine op de platen CXVIII-CXXI, uitgegeven door de Koninklijke lithofabrieken van Tresling en Co. te Amsterdam, z.d.; 253; 4 stukken
              Plaat CXVIII Kanon van 10,5 cm A. enz.
              Artillerie Materieel Koninklijke Nederlandsche Marine.
              36 x 50
              Maker: Tresling en Co. Amsterdam.
              Uitgever: Gebroeders Van Cleef.
              Hof-Litho.1 blad
              Plaat CXIX Schuifaffuit en draaislede van 10,5 cm A. midden - pivot.
              Maker en uitgever als boven.
              Litho1 blad
              Plaat CXX Schuifaffuit als boven.
              Litho.1 blad
              Plaat CXXI Schuifaffuit als boven.
            - Instructies bij de tekeningen van het kanon van 21 cm A. no 1 van het Artillerie Materieel van de Koninklijke Nederlandsche Marine, opgesteld in de barbette-torens aan boord van pantserschepen type Kortenaer, afgebeeld op de platen CXLII-CLVIII, z.d.; 254; 1 deel en 17 stukken
              Plaat CXLII Schuifaffuit en slede, draaischijf van 21 cm
              A. no 1. Met draaischijf.
              Schuifaffuit 1/10.
              35 x 50
              Plaat CXLIII Schuifaffuit als boven.
              Langsdoorsnede over het midden van het linker inhaaltoestel en over het midden van de linkerbaksinrichting voor handbeweging. 1/20
              Plaat CXLIV Schuifaffuit als boven.
              Langsdoorsnede over het midden. 1/20
              Plaat CXLV Schuifaffuit enz. als boven.
              Fig. 1.
              Dwarsdoorsnede over het linker inhaaltoestel en baksreminrichting en rechter elevatietoestel. 1/20
              (van achteren naar voren gezien)
              Plaat CXLVI Schuifaffuit enz. als boven.
              Achteraanzicht en dwarsdoorsnede over standplaats toren commandant. 1/20
              Plaat CXLII Schuifaffuit enz. als boven.
              Bovenaanzicht draaischijf en horizontale doorsnede over draaiingsas. 1/20
              Plaat CXLIII Schuifaffuit enz. als boven.
              Horizontale doorsnede over de draaischijf. 1/20
              Plaat CXLIX Schuifaffuit enz. als boven.
              Verticale doorsnede over den pivot der pijpleiding. 1/5
              Plaat CL Schuifaffuit enz. als boven.
              Remtoestel met klemschijven. 1/25 Fig. 1.
              Plaat CLI Schuifaffuit enz. als boven.
              De sjorrings. 1/20 Fig. 1.
              Plaat CLII Schuifaffuit enz. als boven.
              Baksreminrichting voor de hand en hydraulische beweging. 1/5
              Fig. 1, 2 en 3.
              Plaat CLIII Schuifaffuit enz. als boven.
              Schuifkast met schuif der baksinrichting voor hydraulische beweging. 1/25 Fig. 1-9.
              Plaat CLIV Schuifaffuit enz. als boven.
              Remkast met kleppen. 1/2,5
              Veiligheidskleppenkast met kleppen. 1/2,5
              Fig. 1-7.
              Plaat CLV Schuifaffuit enz. als boven.
              Driecylindermachine. 1/5
              Fig. 1-8.
              Plaat CLVI Schuifaffuit enz. als boven.
              Laadkraan. 1/8
              Fig. 1-15.
              Plaat CLVII Schuifaffuit enz. als boven.
              Stoompomp. 1/8
              Plaat CLVIII Richtmiddelen van 15 cm no 1.
              Opzet van 15 cm no 1. (Rechter) 1/1
            - Foto van een tempeertoestel, z.d.; 255; 1 stuk
            - Stukken, betreffende exercities met het achterlaadkamerkanon van 12 cm, lijsten met manschappen en het journaal van tijdmetingen in diagrammen, met enige losse aantekeningen, z.d.; 256; 3 katernen en 6 stukken
            - Prijscourant van verduurzaamde levensmiddelen van de firma J.H. Schreurder en Co. te Amsterdam met een begeleidend schrijven aan Jean Arthur Godert van der Staal van Piershil, commandant van Zr. Ms. slagschip Johan Willem Friso, 1888; 257; 3 stukken
            - Beschikking van J. van den Brandhof, gouverneur van Curaçao, betreffende de samenstelling van de krijgsraad in de zaak van Teunis van Stigt, 1889; 258; 1 stuk
            - Foto van een niet met name genoemd heer, genomen op Curaçao; met foto van Jean Arthur Godert van der Staal en een officier tussen drie mannen in burger, z.d.; 259; 2 stukken
            - Kwitanties voor betaling van geleverde wijn voor de officieren aan boord van Zr. Ms. slagschip Johan Willem Friso te Curaçao, 1889, 1890; 260; 3 stukken
            - Bemanningslijsten van Hr. Ms. monitor Heiligerlee en een niet genoemd schip, 1892 en z.d.; 261; 1 omslag
            - Instructie voor monitors en kanonneerboten bij manoeuvres in de Zuiderzee, een exercitietableau, het rooster van werkzaamheden, rapporten, telegrammen en andere zaken aan boord van Hr. Ms. rammonitor Panter, (1892); 262; 1 omslag
            - Reparatielijsten (voor een schip), z.d.; 263; 4 stukken
            - Brief van M. van Alphen te Utrecht, waarin hij vraagt of zijn zoon, leerling machinist op Hr. Ms. rammonitor Panter, enige dagen verlof kan krijgen, 1892; 264; 1 stuk